臺灣高雄地方法院刑事判決　　　　　　　　　　　　　九十三年度訴字第七一號
　　公　訴　人　臺灣高雄地方法院檢察署檢察官
　　被　　　告　乙○○
　　指定辯護人　本院公設辯護人　丁○○
右列被告因強盜等案件，經檢察官提起公訴（臺灣高雄地方法院檢察署九十三年度偵
字第一一二八、一三五六號），暨移
度偵字第五九四六號），本院判決如左：
    主  文
乙○○連續竊盜，處有期徒刑捌月。
    事  實
一乙○○前因竊盜案件，經臺灣雲林地方法院於民國九十二年十月八日以九十二年度
  簡字第三七九號判處有期徒刑二月確定（已於九十三年六月十日易科罰金執行完畢
  ，不構成累犯），猶不知悔改，復基於意圖為自己不法所有之概括犯意，連續為下
  列行為：
(一)於九十二年十一月一日下午一時十分許，駕駛其妻謝惠娟所有之車牌號碼Ｋ七─二
  五二三號自用小客車，至屏東市○○路○段五九六號大屏東加油站，趁該加油站員
  工不注意之際，進入收銀亭內竊取抽屜內鈔票新臺幣（下同）二千四百元，得手後
  駕車逃逸，經該加油站員工及時記下該車車牌後報警循線查獲。
(二)於九十二年十一月七日下午一時三十分許，駕駛前開自用小客車，至南投縣草屯鎮
  ○○路一六九之一三號福懋草屯加油站，趁該加油站員工不注意之際，進入收銀亭
  內竊取該加油站員工裝錢之霹靂腰包內鈔票二千元，得手後步出收銀亭時，為該加
  油站站長丙○○發現追出至草溪路安全島，乙○○即轉身要求丙○○不得再追，丙
  ○○以為乙○○手中持有金屬物而不敢再追，乙○○旋駕車離去，經丙○○記下該
  車車牌後報警循線查獲。
(三)於九十二年十一月九日十二時五分許，駕駛前開自用小客車，至嘉義縣梅山鄉○○
  村○○路五八一號福懋梅山加油站，趁該加油站員工不注意之際，進入收銀亭內竊
  取該加油站站長戊○○所管領之霹靂腰包一只（內有七千七百元），得手後駕車逃
  逸。嗣經警調閱該加油站對面檳榔攤之監視系統得知乙○○駕駛之自小客車車號而
  循線查獲。
二案經南投縣警察局草屯分局、嘉義縣警察局竹崎分局分別報請台灣南投、嘉義地方
  法院檢察署呈請臺灣高等法院檢察署檢察長令轉偵臺灣高雄地方法院檢察署檢察官
  偵查起訴，暨臺灣屏東地方法院檢察署檢察官移送併案審理。
    理  由
一右揭犯罪事實，業據被告乙○○於警詢、偵查及本院審理中均坦承不諱，且事實欄
  (一)部分，業經證人即大屏東加油站領班己○○於警詢及偵查中證述在卷，並有大屏
  東加油站及被告所駕駛之自用小客車照片共三張、查獲警員徐啟昇之偵查報告一紙
  附卷可稽；事實欄(二)部分，則據證人即福懋草屯加油站站長丙○○於偵查及本院審
  理中證述在卷，且有福懋草屯加油站收銀亭及監視錄影帶翻拍照片共八張存卷足參
  ；事實欄(三)部分，亦經證人即福懋梅山加油站站長戊○○於警詢中證述在卷，復有
  監視錄影帶翻拍照片三張在卷可佐，足認被告前揭自白與事實相符，應堪採為論罪
  之依據，則被告右揭連續竊盜犯行，堪以認定。
二核被告乙○○事實欄(一)、(二)、(三)部分所為，均係犯刑法第三百二十條第一項之竊盜
  罪（起訴書所犯法條誤載為同法第三百二十一條第一項，業經檢察官於九十三年四
  月二十日本院進行準備程序時當庭更正）。公訴人雖認事實欄(二)部分，被告竊盜得
  手後，經證人丙○○發現追出至草溪路安全島時，為脫免逮捕及防護贓物，於證人
  丙○○追至距其約一公尺時停下腳步，轉身面向證人丙○○，取出長約二十公分之
  金屬物品，喝令證人丙○○不得再追，而當場對證人丙○○施以脅迫，致證人丙○
  ○不趕再追，被告始駕車離去，此部分係犯同法第三百二十九條之準強盜罪嫌，惟
  被告堅詞否認有何準強盜犯行，辯稱：我沒有拿金屬物品脅迫丙○○，當時我手上
  是拿鈔票等語；辯護人另認證人丙○○於警詢中之陳述無證據能力。按被告以外之
  人於審判外之言詞或書面陳述，除法律有規定者外，不得作為證據；又被告以外之
  人於檢察事務官、司法警察官或司法警察調查中所為陳述，與審判中不符時，其先
  前之陳述具有較可信之特別情況，且為證明犯罪事實存否所必要者，得為證據，刑
  事訴訟法第一百五十九條第一項及同法第一百五十九條之二分別定有明文。經查，
  證人丙○○於警詢中固證稱：我追到安全島時距離約一公尺左右歹徒停下腳步，轉
  身面對我，並從身上取出一把小短刀，面對我說：「不要再追了」，我心生畏懼害
  怕歹徒可能會對我不利，殺傷我，就不敢靠近歹徒了（九十二年十一月十日警詢筆
  錄參照）；他突然拿出一把長約十公分左右之刀子喝令我不要再追，我看到刀子後
  就不敢再追（九十二年十二月十六日警詢筆錄參照）等語；惟其於本院審理中證稱
  ：那時我在辦公室講電話，看到被告竊取東西，就追過去，追到安全島時，他轉身
  叫我不要再追了，被告轉身過來時，手上有東西，我看到嚇到就不敢再追。（問：
  當時你離被告有多遠？）安全島再加上馬路的距離。（問：看到被告手上的東西為
  何？）可以看出是金屬，當時陽光很大，我不知道是什麼東西。（問：被告的手是
  如何拿這金屬物？）被告手握著，沒有舉起來，我不確定是什麼。（問：可否形容
  被告手上金屬？）銀色的，亮亮的，寬度不知道。（問：如何判斷是金屬物？）眼
  睛有看到。（問：被告拿金屬物時，有無對著你？）被告本來背對我在跑，他突然
  轉身過來，東西就握在手上在腰間，我沒有看到他拿出來，沒有拿得很高，大聲地
  喊不要再追。（問：後來為何不再追？）我看到被告手上有東西，不敢再追。（問
  ：可否確定那東西不是鈔票？）不敢確定，被告手上也有握著鈔票，還有一個東西
  。（問：之前在南投地檢時，說不確定是否拿刀子，如果是拿現金會繼續追，為何
  和今日所述不同？）當時在南投地檢署回答的意思是如果被告那時手上沒有金屬物
  ，只有現金，我一定會追到底，我確定被告手上有拿金屬，我當時追被告時，被告
  是把錢拿著就跑，所以被告手上可能也有現金，但我不能確定。（問：被告用哪一
  手拿金屬物？）右手。（問：你有無看到被告從口袋拿出東西？）沒有看到。（問
  ：被告是抓著錢就跑了？）是。（問：可否確定金屬物是何東西？）不能。（問：
  為何在警訊時說被告從身上取出一把小短刀？）警察是問我是否是小刀類的，我說
  是金屬物，但不確定是否是短刀。（問：從監視錄影帶中，看到被告是如何偷？）
  他就進去就伸手拿。（問：有無看到被告偷的時候，手中有拿金屬物？）沒印象。
  （問：三份警訊筆錄製作後簽名時有無看內容？）沒有。（問：三份警訊筆錄內容
  都說被告拿一把短刀？）我的意思是說是金屬片，有可能是刀但我不確定，派出所
  有問我是否是美工刀，我看到的部分大約十五公分。（問：被告說不要再追的口氣
  如何？）就是說不要再追了等語（九十三年六月二十八日本院審判筆錄參照）。足
  見證人丙○○於警詢中陳述被告逃跑時從身上取出一把小短刀面對伊乙節，與其於
  審判中陳述看到被告轉身時手持金屬物，但伊不確定是何物乙節顯然不符，且後者
  始與其真意相符，則證人丙○○於警詢中陳述即不具有較可信之特別情況，應認無
  證據能力，合先敘明。又按刑法第三百二十九條準強盜罪須因竊盜或搶奪，因防護
  贓物、脫免逮捕或湮滅罪證，而當場施以強暴、脅迫，始能成立，所謂施以強暴、
  脅迫，係指直接或間接對於人之身體施以暴力，或以威嚇加之於被害人，壓制被害
  人之抗拒，或使被害人精神上產生恐怖之心理，惟不須使被害人不能抗拒為必要。
  證人丙○○雖於偵查及本院審理中堅稱被告行竊後逃跑時，伊追趕在後，被告突然
  轉身手持乙金屬物，大聲喊不要再追了等語，伊因害怕，始未繼續追趕乙情，惟依
  其前開於本院審理中之證述可知，當時證人丙○○與被告間尚有一段距離（安全島
  加上馬路），且陽光強大，證人丙○○雖看到被告轉身時手中雖握有乙物在腰間，
  但未看到被告有掏出及舉起該物之動作，亦不能確定被告手中之物為何，則其所稱
  被告手持金屬物乙節，亦有可能係在陽光反射下之錯覺，尚難認定被告有手持金屬
  物脅迫證人丙○○之事實；況且，被告當時僅向證人丙○○表示不要再追等語，並
  無其他具威脅性之言詞，證人丙○○雖以為被告手中持有金屬物，主觀上感到害怕
  而不敢再繼續追趕被告，但被告在客觀上既無足認為對證人丙○○施以強暴、脅迫
  之言詞及舉動，即與刑法第三百二十九條準強盜罪之構成要件不合，公訴意旨認被
  告此部分所為係犯準強盜罪尚有誤會，惟其基本社會事實同一，本院自應予審理，
  並變更其起訴法條。被告先後三次竊盜犯行，時間緊接，方法相同，觸犯構成要件
  相同之罪名，顯係基於概括犯意為之，均為連續犯，應依刑法第五十六條之規定論
  以一罪，並加重其刑。公訴人雖未就被告事實欄(一)部分之竊盜犯行提起公訴，惟此
  部分與前揭起訴並經論罪科刑之竊盜罪間，有連續犯之裁判上一罪關係，為起訴效
  力所及，本院自應併予審理。爰審酌被告年輕力壯，不思奮發向上，前曾於九十二
  年八月間，在雲林縣之加油站收銀亭內竊取財物，經臺灣雲林地方法院於九十二年
  十月八日以九十二年度簡字第三七九號判處有期徒刑二月確定（已於九十三年六月
  十日易科罰金執行完畢，不構成累犯），另於九十二年七月及九月間，分別在南投
  市及屏東市之加油站收銀亭內竊取財物，因為前案判決效力所及，經臺灣高雄及屏
  東地法院檢察署檢察官，分別以九十三年度偵字第一一二八號及九十二年度偵字第
  五九四六號為不起訴處分，此有上開判決書、不起訴處分書及臺灣高等法院被告全
  國前案紀錄表各一份在卷足按，竟又以相同犯罪手法陸續犯下本案三件竊盜犯行，
  顯無悔意，嚴重影響社會治安及各加油站之財產安全，惟念其犯後坦承犯行，態度
  尚佳等一切情狀，量處如主文所示之刑。
據上論斷，應依刑事訴訟法第二百九十九條第一項前段、第三百條，刑法第五十六條
、第三百二十條第一項，罰金罰鍰提高標準條例第一條前段，判決如主文。
本案經檢察官甲○○到庭執行職務。
中      華      民      國    九十三    年      七      月     十二     日
                                  臺灣高雄地方法院刑事庭
                                      審判長法  官  黃三友
                                            法  官  涂裕洪
                                            法  官  王雅苑
右正本證明與原本無異。
如不服本判決，應於判決送達後十日內，向本院提出上訴狀。
                                            書記官  黃琬婷
中      華      民      國    九十三    年      七      月     十二     日
附錄法條：
中華民國刑法第三百二十條第一項
意圖為自己或第三人不法之所有，而竊取他人之動產者，為竊盜罪，處五
年以下有期徒刑、拘役或五百元以下罰金。
